【裁判字號】    98,訴,3532
【裁判日期】    981123
【裁判案由】    毒品危害防制條例
【裁判全文】
臺灣臺中地方法院刑事判決              98年度訴字第3532號
公  訴  人  臺灣臺中地方法院檢察署檢察官
被      告  甲○○
上列被告因違反毒品危害防制條例案件，經檢察官提起公訴（98
年度毒偵字第3410、3465號），被告於本院準備程序中就被訴之
事實為有罪之陳述，經本院合議庭裁定由受命法官獨任進行簡式
審判程序審理，判決如下：
    主      文
甲○○施用第一級毒品，處有期徒刑柒月。又施用第一級毒品，
處有期徒刑柒月。應執行有期徒刑壹年。
    事實及理由
壹、程序方面
    刑事訴訟法第273條之1第1 項規定除被告所犯為死刑、無期
    徒刑、最輕本刑為3 年以上有期徒刑之罪或高等法院管轄第
    一審案件者外，於審判期日前之程序進行中，被告先就被訴
    事實為有罪之陳述時，審判長得告知被告簡式審判程序之旨
    ，並聽取當事人、代理人、辯護人及輔佐人之意見後，裁定
    進行簡式審判程序。查本案被告甲○○被訴違反毒品危害防
    制條例案件，非前開不得進行簡式審判程序之案件，經被告
    於本院審理時就被訴之事實為有罪之陳述，且經本院告知被
    告簡式審判程序之旨，聽取被告及檢察官之意見後，爰依刑
    事訴訟法第273 條之1第1項規定裁定改依簡式審判程序審判
    之，先予敘明。
貳、實體方面
一、犯罪事實：
（一）甲○○前於民國97年間，因施用毒品案件，經本院於97年
      10月17日以97年度毒聲字第1034號裁定令入勒戒處所觀察
      、勒戒後，因認無繼續施用毒品之傾向，而於98年1 月13
      日釋放出所，並於98年2月1日期滿執行完畢。詎其猶未悛
      悔警惕，明知海洛因係毒品危害防制條例所列之第一級毒
      品，不得施用及持有，仍於觀察勒戒執行完畢釋放後5 年
      內，基於施用第一級毒品海洛因（下稱海洛因）之各別犯
      意，分別於98年7月12日下午3時30分許，在臺中縣東勢鎮
      ○○里○○街19巷1 號住處內，以將海洛因摻水放入針筒
      注射手臂血管之方式施用海洛因1 次；復於同年月21日下
      午2 時許，在上開住處內，以將海洛因摻水放入針筒注射
      手臂血管之方式施用海洛因1 次。嗣因甲○○係列管毒品
      應受尿液採驗人口，分別於98年7 月15日上午11時58分許
      ，為警於臺中縣警察局東勢分局偵查隊採尿送驗，及於98
      年7月24日下午2時30分許，為警於臺中縣警察局東勢分局
      中坑派出所經其同意採尿後送驗，鑑驗結果均呈嗎啡陽性
      反應，因而查悉上情。
（二）案經臺中縣警察局東勢分局報告臺灣臺中地方法院檢察署
      檢察官偵查起訴。
二、上開犯罪事實，業經被告甲○○於警詢時、偵查中及本院準
    備程序時均坦承不諱，且被告同意於前開2 次時間採集之尿
    液經送驗，結果均呈海洛因之代謝物嗎啡陽性反應乙節，復
    有中山醫學大學附設醫院檢驗科藥物檢測中心98年7 月21日
    尿液檢驗報告、同中心98年8月6日尿液檢驗報告、應受尿液
    採驗人尿液檢體採集送驗紀錄表、臺中縣警察局東勢分局中
    坑派出所毒品案件代號與真實姓名對照表各1 份在卷可稽，
    是其確有於如犯罪事實欄所載之時、地施用海洛因2 次之犯
    行至明，足認被告前揭自白與事實相符，堪予採信。又被告
    前於97年間因施用毒品案件，經本院裁定送觀察、勒戒後認
    無繼續施用毒品之傾向，於98年1 月13日釋放出所，復於98
    年2月1日執行完畢，有臺灣高等法院被告前案紀錄表附卷可
    按，其於5 年內再犯毒品危害防制條例第10條之罪，與毒品
    危害防制條例第23條第2 項之起訴條件符合。本案事證明確
    ，被告犯行洵堪認定，應依法論科。
三、核被告甲○○所為，係犯毒品危害防制條例第10條第1 項之
    施用第一級毒品罪。其施用第一級毒品前持有第一級毒品之
    低度行為經施用之高度行為所吸收，不另論罪。又被告於98
    年7月12日下午3時30分許及於同年月21日下午2 時許分別施
    用海洛因各1次之犯行，所犯之2次施用第一級毒品罪，犯意
    各別，行為互殊，應予分論併罰。爰審酌被告有如事實欄所
    示施用毒品而經觀察、勒戒之紀錄，有臺灣高等法院被告前
    案紀錄表可參，詎其猶未悛悔警惕，再犯本案施用第一級毒
    品罪，顯未因前所受之觀察、勒戒而決心改過，矯正其行，
    自制力不佳，又被告施用毒品不但足以導致精神障礙、性格
    異常，甚至造成生命危險，戕害個人身心健康，對社會治安
    可能之危害程度非輕，並兼衡其施用第一級毒品之次數、犯
    罪後坦承犯行態度尚佳及其犯罪動機、目的、手段、生活狀
    況、智識程度等一切情狀，各量處如主文所示之刑，並定其
    應執行之刑，以示儆懲。
據上論斷，應依刑事訴訟法第273條之1第1項、第299條第1 項前
段，毒品危害防制條例第10條第1項、第23條第2項，刑法第11條
前段、第51條第5款，判決如主文。
本案經檢察官乙○○到庭執行職務。
中    華    民    國    98    年    11    月    23    日
                  刑事第四庭  法  官  潘曉玫
以上正本證明與原本無異。
如不服本判決應於收受判決後10日內向本院提出上訴書狀，並應
敘述具體理由；其未敘述上訴理由者，應於上訴期間屆滿後20日
內向本院補提理由書（均須按他造當事人之人數附繕本）「切勿
逕送上級法院」。
                              書記官  張齡方
中    華    民    國    98    年    11    月    23    日
附錄本案論罪科刑法條全文：
毒品危害防制條例第十條
施用第一級毒品者，處六月以上五年以下有期徒刑。
施用第二級毒品者，處三年以下有期徒刑。


司法院資訊處製作；財團法人民間司法改革基金會備份。
